臺北高等行政法院判決
　　　　　　　　　　　　　　　　　　 93年度訴字第02889號
　　　　　　　　　　　　　　　.
原　　　告　燿進有限公司
代　表　人　甲○○
被　　　告　財政部臺北市國稅局
代　表　人　張盛和（局長）住同上
訴訟代理人　丙○○
　　　　　　乙○○
上列當事人間因營業稅事件，原告不服財政部中華民國93年6月
24日台財訴字第0930017148號訴願決定，提起行政訴訟。本院判
決如下：
    主  文
原告之訴駁回。
訴訟費用由原告負擔。
    事  實
壹、事實概要：
  一本案被告機關認定，原告於民國（下同）90年8月至90年12
    月間（被告機關誤載為10月）銷售進口成衣金額計新台幣（
    下同）46,218,272元（不含稅），短漏開統一發票並漏報銷
    售額，逃漏營業稅2,310, 914元。
  二被告機關因此依法審理核定原告逃漏營業稅計2,310,914元
    ，除補徵所漏稅額外，並按原告所漏稅額處五倍罰鍰計11,5
    54,500元（計至百元止）。
  三原告不服上開核定而申請復查，但復查結果未獲變更，原告
    提起訴願，經財政部訴願決定：「原處分（復查決定）關於
    罰鍰部分撤銷，由原處分機關另為處分。其餘訴願駁回」。
  四原告對復查決定中有關補徵營業稅部分之規制性決定仍表不
    服，而提起本件行政訴訟。
貳、兩造聲明：
  一原告聲明（原告未於準備程序及言詞辯論期日到場，依其書
    狀所載，聲明如下）：
    求為判決撤銷原處分（復查決定）及訴願決定。
  二被告聲明：
    求為判決駁回原告之訴。
參、兩造之爭點：
  一原告主張之理由（原告未於準備程序及言詞辯論期日到場，
    依其書狀所載，主張如下）：
    (一)按中華民國境內銷售貨物或勞務及進口貨物均應依本法規
      定課徵營業稅。營業人銷售貨物及勞務，應依「營業人開
      立銷售憑證時限表」規定之時限開立統一發票交付買受人
      。營業人除本法另有規定外，不論有無銷售額，應以每二
      月為一期，於次期開始15日內填具規定格式之申報書，檢
      附退抵稅款及其他有關文件向主管稽徵機關申報銷售額及
      應納或溢付之營業稅額。
    (二)原告公司銷售貨物均有開立銷售憑證並依法課徵營業稅，
      並以每二月為一期於次期開始15日內按規定格式填具申報
      書，並檢附退抵稅款及其他有關文件向主管機關申報。原
      告公司保存有「申報營業人銷售額與稅額申報書（401）
      表」及年度營利事業得稅結算申報書，可供參考。
    (三)又原告公司申報記錄中亦有存貨為何，被告機關為何查得
      原告公司90年度存貨記錄中，各項產品結存數量均為零，
      並無期未存貨，乃因服飾並非一些規格化工業產品，是有
      季節性的貨品都會有存貨。有關資金方面，原告公司與國
      外批發商因有庫存貨及大量批發價的價格折扣，都必須依
      現金交易，原告公司也曾與被告機關承辦人員面談提及原
      告公司係以現金交易，並無規避被告機關調查及提供相關
      資料。
    (四)原告公司被財政部關稅總局所通報資料及被告機關所查均
      有違誤。原告檢附90年度公司存貨帳、90年度營利事業所
      得稅及營業稅申報書及資產負債表各乙份，以供參考，以
      示原告公司並無違法。
  二被告主張之理由：
    (一)按「在中華民國境內銷售貨物或勞務及進口貨物，均應依
      本法規定課徵營業稅。」、「營業人銷售貨物或勞務，應
      依本法營業人開立銷售憑證時限表規定之時限，開立統一
      發票交付買受人。」、「營業人除本法另有規定外，不論
      有無銷售額，應以每二月為一期，於次期開始15日內，填
      具規定格式之申報書，檢附退抵稅款及其他有關文件，向
      主管稽徵機關申報銷售額、應納或溢付營業稅額。」及「
      營業人有左列情形之一者，主管稽徵機關得依查得之資料
      ，核定其銷售額及應納稅額並補徵之：四、短報、漏報銷
      售額者。」分別為行為時營業稅法（以下簡稱營業稅法）
      第1條、第32條第1項前段、第35條第1項前段及第43條第1
      項第4款所明定。又按「本法第51條第1款至第6款之漏稅
      額，依左列規定認定之：一、第1款至第4款及第6款，以
      經主管稽徵機關依查得之資料，核定應補徵之應納稅額為
      漏稅額。」為營業稅法施行細則第52條第2項第1款所規定
      。
    (二)本件原告起訴理由略以：「... 本公司申報亦有存貨為何
      ，貴局稽徵機關為何查得本公司90年度存貨記帳紀錄各項
      產品結存數量均為零並無期末存貨。有關資金方面... 本
      公司與國外批發商... 依現金交易...。」等語，資為爭
      議。
    (三)本件係依財政部關稅總局91年9月23日所通報之資料，發
      現原告於90年8月至90年10月間銷售進口成衣，短漏開統
      一發票並漏報銷售額，違反營業稅法第51條第3款等規定
      。其違章事實有91年9月23日財政部關稅總局通報資料、
      臺北市稅捐稽徵處（以下簡稱市稅處）91年9月26日北市
      稽核乙字第09165567100號，及被告92年1月27日財北國稅
      審三字第0920209803號調查函、原告提示之90年存貨帳、
      海關進口報單資料明細表及原告90年度營所稅及營業稅申
      報資料等影本附卷可稽，違章事證明確，被告據以補徵所
      漏稅額，洵屬有據。
    (四)有關原告主張已申報營業稅，亦有申報存貨，並未如原核
      定各項商品結存數量均為零云云，經查：
      1.原告90年度營利事業所得稅申報資料，全年進貨金額為
        47,395,755元（含進口貨物），與原告90年營業稅申報
        資料所載進項金額為1,050,883元，加計原告90年度進
        口貨物金額46,774,375元，合計47,825,258元之全年進
        貨金額相當，乃核定原告全年進貨金額為47,395,755元
        。
      2.次查，原告90年底存貨帳載紀錄，各項商品結存數量均
        為零，並無期末存貨。故原告漏開統一發票並漏報銷售
        額之事實，益臻明確。
      3.第查本件銷貨資金部分，業經市稅處及經被告多次發函
        ，原告迄未能提示資料供核，因此無法查明銷售貨款金
        額流向，且原告規避調查未至被告辦公處所提示事證及
        說明，有違納稅義務人租稅協力義務。本案乃依原告90
        年進貨金額47,395,755元加期初存貨金額6,902,827元
        ，合計為54,298,582元，扣除原告90年度已申報之銷售
        額8,080,310元，從低核定短漏開統一發票並漏報銷售
        額計46,218,272元（不含稅），故原核定補徵營業稅
        2,310,914元，依法予以補徵所漏稅額，揆諸首揭法條
        規定並無違誤。
    理  由
壹、程序方面：
    本件原告受合法通知無正當理由而未於言詞辯論期日到場，
    核無民事訴訟法第386條各款所列情形，爰依行政訴訟法第
    218條準用民事訴訟法第385條、第386條之規定，由被告聲
    請而為一造辯論判決。
貳、兩造爭執之要點：
  一本案中被告機關依海關通報之進口資料以及原告90年度之營
    利事業所得稅申報資料，認定原告於90年8月至90年12月之
    稅捐週期內，有「銷貨進口成衣予不特定之多數人，卻未依
    法開立銷項統一發票予買受人，因此而漏報銷項稅額」之違
    章事實存在，其漏開銷項統一發票而逃漏營業稅之銷售額共
    計為54,298,582元（不含稅），因此而逃漏之營業稅額則為
    2,310,914元。
    【註】：(1)本案中裁罰部分不在本案審理範圍。
            (2)至於被告機關以「銷項稅額」當成原告營業稅之
              應納稅額，而不扣除進項稅額，則是因為：
              原告銷售之上開成衣係自國外進口，而依營業
                稅法制之設計，原本以貨物之進口人為納稅義
                務人（同時也兼稅捐實質負擔人），如其在進
                口入關時已繳納營業稅，此等已繳納之營業稅
                自可據為進項稅額為扣抵。
              但原告進口上開成衣時，依行為時有效之營業
                稅法第41條第2項之規定（現行法已刪除，條
                文內容為「依第4章第1節規定，計算稅額之營
                業人，進口供營業用之貨物，除乘人小汽車外
                ，於進口時免徵營業稅。但兼營第8條第1項免
                稅貨物或勞務者，其進口貨物，應徵營業稅之
                比例及報繳辦法，由財政部定之」），其免徵
                營業稅，故無進項稅額可供扣抵。
            (3)另外必須特別言明，由於本案中沒有原告之實際
              銷貨資料為憑，所以其真實之銷貨金額即難以確
              定，故被告機關採最有利於原告之方式認定其銷
              售額，以進口時之原始成本當成出售價格（認定
              原告以原價出售），此種認定未必與日常經驗法
              則完全一致，不過因為有利於原告，故基於「不
              利益變更禁止原則」，仍屬於法有據。
  二原告則爭執稱：「其公司銷售貨物均有開立銷售憑證並依法
    向客戶收取營業稅款，且按期申報及繳納稅款。而以上進口
    成衣之銷售均依上開程序申報及完納營業稅款。至於90年度
    營利事業所得稅申報期未存貨為零，是因為『服飾並非規格
    化工業產品，所以沒有存貨』。又因為原告與國外批發商都
    是依現金交易，所以沒有資金流程可供查核」等語。
  三是以本案之爭點僅集中在「原告在上開稅捐週期內有無銷貨
    事實及其銷售而漏開銷項統一發票之銷售總額為何」之待證
    事實，依營業稅法制所要求之客觀證明標準是否可以被認定
    為真正。
參、本院之判斷：
  一按有關銷項稅額為真正之客觀證明責任，因為涉及稅額計算
    之加項，依法應由被告機關負擔，此點在學理上已成為通說
    ，並無爭議存在。
  二而本院基於下述理由，認定上開待證事實為真正：
    (一)按上開違章事實，有以下之事證為憑：
      1.原告90年度進貨額之認定：
        (1)依原告90年度營利事業所得稅申報資料，全年進貨金
          額為47,395,755元（含進口貨物）。
        (2)原告90年營業稅申報資料所載進項金額為1,050,883
          元，加計自海關處所獲得之原告90年度進口貨物資料
          ，其金額為46,774,375元，二者合計為47,825,258元
          。
        (3)而原告當年度之營利事業所得稅之進貨申報金額47,3
          95,755元與取自營業稅方面之進貨金額47,825,258元
          雖不完全一致，但約略相當。
        (4)被告機關因此乃採有於原告之方式從低認定其當年度之
          進貨金額為47,395,755元。
      2.原告90年度銷貨額之認定：
        (1)依原告90年底存貨帳所示，其期未無存貨，表示存貨
          均已銷售完畢。
        (2)而其當年度之存貨金額應為期初存貨金額6,902,827
          元，加計當年度進貨金額47,395,755元，共計54,298
          ,582元。就算原告以成本價認賠出售，仍應有54,298
          ,582元之銷售額。
      3.原告90年度漏報銷貨金額之認定：
        (1)原告在90年度所申報之銷貨金額為8,080,310元。
        (2)被告機關因此認定原告當年度從低估算之54,298,582
          元減去已申報之銷售金額8,080,310元，其餘額46,21
          8,272元即為原告短漏開統一發票並漏報銷售額之金
          額。所對應之銷項稅額為2,310,914元。
    (二)而綜合上開全部事證，在原告無法交代存貨去向之情況下
      ，應認上開待證事實業經證明屬實。
  三從而被告機關依此事實基礎所為之補稅處分，自屬合法，原
    告空言否認其事，自非可採。
肆、綜上所述，本件原補稅處分並無違法，訴願決定予以維持亦
    無違誤，原告訴請撤銷於法無據，應予駁回。
據上論結，本件原告之訴為無理由，爰依行政訴訟法第218條、
第98條第3項前段，民事訴訟法第385條第1項前段判決如主文。
中　　華　　民　　國　　94　　年　 　7　　月　 27  　 日
                        第五庭審判長  法  官  張瓊文
                                      法  官  黃清光
                                      法  官  帥嘉寶
上為正本係照原本作成。
如不服本判決，應於送達後20日內，向本院提出上訴狀並表明上
訴理由，如於本判決宣示後送達前提起上訴者，應於判決送達後
20日內補提上訴理由書（須按他造人數附繕本）。
中　　華　　民　　國　　94　　年　 　7　　月　 27  　 日
         　　　　　　　    　         書記官  蘇亞珍
